【裁判字號】    92,訴,340
【裁判日期】    920709
【裁判案由】    偽造文書
【裁判全文】
臺灣士林地方法院刑事判決                          九十二年度訴字第三四號
    聲  請  人  臺灣士林地方法院檢察署檢察官
    被      告  甲○○
右列被告因偽造文書案件，經檢察官聲請簡易判決處刑（九十二年度偵字第二六四七
號），本院士林簡易庭認不宜簡易判決處刑（九十二年度士簡字第六四六號），簽由
本院改依通常程常程序審理，本院判決如左：
    主  文
甲○○連續行使偽造私文書，足以生損害於公眾及他人，處有期徒刑月，如易科罰
金以佰元折算壹日。
如附表所示台北市政府警察局舉發違反道路交通管理事件通知單移送聯及存根聯上偽
造「乙○○」之署押各壹枚均沒收。
    事  實
一甲○○因乙○○積欠其新台幣（下同）四千五百元，而於民國九十年二、三月間要
  求乙○○質押乙○○之中華民國國民身分證，待乙○○還款時，方返還。甲○○以
  在台北市○○區○○路捷運奇岩站對面人行道上，擺設攤位賣早餐、飲料等物營生
  ，於附表所示之時間，在上址擺攤，而遭台北市政府警察局北投分局長安派出所警
  員以如附表所示違規事由，違反道路交通管理處罰條例告發取締時，竟基於行使偽
  造文書之概括犯意，出示乙○○之國民身分證，先後冒稱己為乙○○，連續在如附
  表所示警員出示之舉發違反道路交通管理事件通知單（一式三聯，分別為通知聯、
  移送聯、存根聯，其中移送聯與存根聯間有複寫功能）中之「移送聯」之「收受通
  知聯者簽章」欄上，偽簽「乙○○」署押一枚（因有複寫功能，故存根聯內亦有偽
  簽「乙○○」署押一枚，即一次偽簽「乙○○」署押二枚；至偽簽之舉發違反道路
  交通管理事件通知單文號、違規時間、事由、偽簽「乙○○」署押之枚數等均詳如
  附表所示），偽造足以表明違規人係乙○○，及乙○○已收受該違反道路交通管理
  處罰條例通知單無訛等意思之私文書，持交開單員警收執轉呈該管單位，而行使之
  ，足以生損害於乙○○本人及交通主管機關對於交通事件管理之正確性。嗣乙○○
  欲報考機車駕駛執照，向台北市交通事件裁決所查詢，方知上開罰單，經質問甲○
  ○始知上情。
二案經被害人乙○○訴由臺北市政府警察局北投分局報告台灣士林地方法院檢察署檢
  察官聲請簡易判決處刑書。
    理  由
一右揭事實，業據被告甲○○於偵查及本院審理時自白不諱，核與證人乙○○於本件
  警訊、偵查中所述相符，此外復有如附表所示之舉發違反道路交通管理事件通知單
  四份可參。再查現行當場舉發違反道路交通管理事件，通知單一式三聯，第一聯通
  知聯、第二聯移送聯、第三聯存根聯，通知單填記後交付時，應請行為人在移送聯
  上簽名收受之，拒絕簽名者，由舉發員警記明其事由，仍將通知聯交付，視為已收
  受，移送聯則送該管警察機關辦理移送等情，有台北市政府警察局交通警察大隊九
  十二年六月十三日北市警交大字第○九二六四○七○六○○號函在卷可稽，而移送
  聯與存根聯間有複寫功能，一次簽名行為，有二署押等情，有本院電話紀錄可參。
  堪認現行交通警察簽發之舉發違反道路交通管理事件通知單為一式三聯，違規人僅
  需於移送聯一聯簽名，且一簽名行為，因移送聯與存根聯間有複寫功能，故有二署
  押。綜上所述，堪認被告之自白與事實相符，其犯行堪以認定。本件事證明確，應
  依法論科。
二按於「舉發違反道路交通管理事件通知單」內偽簽「乙○○」姓名，依據習慣或特
  約，單從形式上觀察，即足以知悉係表示由「乙○○」名義出具領收受通知聯之證
  明，此與事先在印妥內容之收據上偽簽他人姓名之情形，無分軒輊，當然屬於刑法
  第二百十條之私文書。是以被告於如附表所示之「舉發違反道路交通管理事件通知
  單」上偽簽「乙○○」之署押，係犯刑法第二百十六條行使同法第二百十條之行使
  偽造私文書罪。被告於附表所示舉發違反道路交通管理事件通知單偽造署押之犯行
  ，為偽造私文書之一部；其偽造私文書後，復持以行使，偽造之低度行為為行使之
  高度行為所吸收，均不另論罪。其先後如附表所示之四次行使偽造私文書之犯行，
  時間緊接，手段相若，犯罪構成要件相同，顯係基於概括之犯意反覆為之，屬連續
  犯，爰依刑法第五十六條之規定以一罪論，並加重其刑。爰審酌被告於違反道路交
  通管理處罰條例為警查獲後，為逃避罰責，而行使偽造私文書及偽造他人署押之犯
  罪動機、犯罪之目的、手段、對被害人及國家、社會法益所生之危害，及其犯罪後
  坦承犯行，且已交付款項予告訴人乙○○繳納罰鍰（業據告訴人乙○○於偵查中述
  明），態度良好，暨告訴人乙○○表示不欲追究等一切情狀，量處如主文所示之刑
  ，並諭知易科罰金之折算標準。
三如附表所示台北市政府警察局舉發違反道路交通管理事件單移送聯、存根聯之「收
  受通知聯者簽章」欄上所偽造之「乙○○」名義之簽名，均應依刑法第二百十九條
  宣告沒收。至附表所示之台北市政府警察局舉發違反道路交通管理事件移送聯，均
  交警察機關收執，非被告所有，自無從諭知沒收，附此敘明。
四聲請簡易判決處刑意旨另認：舉發違反道路交通管理事件通知單為一式四聯，除通
  知聯外，餘移送聯、回覆聯及存查聯，均有被告偽簽「乙○○」之署押，以複寫方
  式，一次偽簽三枚署押，然查現行交通警察簽發之舉發違反道路交通管理事件通知
  單為一式三聯，違規人僅需於移送聯一聯簽名等情，已如前述，是被告僅於移送聯
  存根聯二聯偽簽「乙○○」之署押，聲請人所述上情，顯乏所據，是除舉發違反道
  路交通管理事件通知單移送聯及存根聯有偽造「乙○○」署押各一枚外，其餘聲請
  簡易判決處刑書所稱之偽造部分，即無證據可佐，此部分原應為無罪之諭知，然因
  檢察官認此部分與已起訴且經本院論罪科刑部分，有事實上一罪關係，爰不另為無
  罪之諭知。
五據上論斷，應依刑事訴訟法第四百五十二條、第二百九十九條第一項前段，刑法第
  五十六條、第二百十六條、第二百十條、第四十一條第一項、第二百十九條，罰金
  罰鍰提高標準條例第二條，判決如主文。
本案經檢察官林聰良到庭執行職務
中      華      民      國      九十二      年      七      月    九    日
                                  臺灣士林地方法院刑事第一庭
                                       法  官  江  翠  萍
右正本證明與原本無異。
如不服本判決，應於判決送達後十日內，向本院提出上訴狀。
                                       書記官  范  淑  芬
中      華      民      國      九十二      年      七      月   十一   日
附錄本判決論罪科刑依據之法條：
刑法第二百十六條
行使第二百十條至第二百十五條之文書者，依偽造、變造文書或登載不實事項或使登
載不實事項之規定處斷。
刑法第二百十條
偽造、變造私文書，足以生損害於公眾或他人者，處五年以下有期徒刑。
刑法第二百十九條
偽造之印章、印文或署押，不問屬於犯人與否，沒收之。
附表：
一台北市政府警察局北市警交大字第ＡＢＸ２６０２９２號
  違規時間：九十一年七月二十三日九時五分
  違規地點：台北市○○路
  違規事由：利用道路為工作場所
  簽名：乙○○（貳枚，分於移送聯及存根聯各壹枚）
  舉發單位：台北市政府警察局北投分局長安派出所
二台北市政府警察局北市警交大字第ＡＢＸ２６１１９２號
  違規時間：九十一年七月二十四日九時二十分
  違規地點：台北市○○路一段與三合街口人行道
  違規事由：利用道路堆積物品
  簽名：乙○○（貳枚，分於移送聯及存根聯各壹枚）
  舉發單位：台北市政府警察局北投分局長安派出所
三台北市政府警察局北市警交大字第ＡＢＹ０４８１３８號
  違規時間：九十一年七月三十一日八時十五分
  違規地點：台北市○○路
  違規事由：任意設攤
  簽名：乙○○（貳枚，分於移送聯及存根聯各壹枚）
  舉發單位：台北市政府警察局北投分局長安派出所
四台北市政府警察局北市警交大字第ＡＢＹ０４８２８２號
  違規時間：九十一年八月二十一日八時二十五分
  違規地點：台北市○○路
  違規事由：違規設攤
  簽名：乙○○（貳枚，分於移送聯及存根聯各壹枚）
  舉發單位：台北市政府警察局北投分局長安派出所


司法院資訊處製作；財團法人民間司法改革基金會備份。
